臺灣新北地方法院刑事判決
111年度交簡上字第16號
上  訴  人  
即  被  告  吳文益


上列上訴人即被告因公共危險案件，不服本院110年度交簡字第1
236號中華民國110年10月28日第一審判決（聲請簡易判決處刑書
案號：110年度速偵字第1269號），提起上訴，本院管轄之第二
審合議庭判決如下：
    主  文
上訴駁回。
    事實及理由
一、本案經本院審理結果，認第一審判決以上訴人即被告吳文益
    犯刑法第185條之3第1項第1款之駕駛動力交通工具吐氣所含
    酒精濃度達每公升0.25毫克以上罪，判處有期徒刑2月，如
    易科罰金，以新臺幣（下同）1,000元折算1日。經核原審認
    事用法均無違誤，量刑亦屬適當，應予維持，除補充「被告
    於上訴狀陳明坦承本件犯行（見本院交簡上卷第9頁）」為
    證據資料外，其餘均引用如附件所示第一審刑事簡易判決書
    （含檢察官聲請簡易判決處刑書）所記載之事實、證據及理
    由。
二、被告上訴意旨略以：伊是身障者，獨自一人生活，於民國93
    年間中風（右手右腳）不便於行而無生產能力，惟靠政府每
    月補助5,056元及胞姐接濟，其中包括每月房租4,500元，僅
    能勉強度日。自收受原審判決後，被告為繳罰金而四處借貸
    未果，倘無法繳納罰金而入監服刑期滿後，伊所租賃房間必
    因而終止租約，屆時伊只能流落街頭，請法院重新量刑，給
    予被告可轉圜之罰責等語。
三、經查：
　　㈠按量刑之輕重，係屬事實審法院得依職權自由裁量之事項
      ，苟其量刑時，已依行為人之責任為基礎，並斟酌刑法第
      57條各款所列情狀，在未逾越法定刑度之下，酌量科刑，
      無偏執一端而有明顯失出或失入之情形，自不得指為不當
      或違法。
　　㈡原審以被告涉犯駕駛動力交通工具吐氣所含酒精濃度達每
      公升0.25毫克以上犯行，事證明確，並審酌被告明知酒精
      成分對人之意識能力具有不良影響，酒後駕車對一般往來
      之公眾及駕駛人自身皆具有高度危險性，既漠視自己安危
      ，尤罔顧公眾安全，於服用酒精後，吐氣所含酒精濃度達
      每公升0.31毫克，仍執意駕駛車輛，其行為對於交通安全
      所生之危害非輕，兼衡被告之素行（參本院卷之前案紀錄
      表）、智識程度、職業、家境等行為人生活狀況及被告犯
      後坦承犯行之態度等一切情狀，量處有期徒刑2月，如易
      科罰金，以1,000元折算1日。經核原審認事用法均無違誤
      ，量刑亦未逾越客觀上之適當性、相當性及必要性之比例
      原則，堪稱妥適。
　　㈢政府近年來為遏止酒駕歪風，立法政策上對於酒駕行為之
      制裁愈趨嚴厲，並大力宣導酒後駕車之危險性及違法性，
      被告為具備通常智識程度之成年人，其雖於上訴狀自陳為
      身障者而不便於行云云，竟在新北市樹林區三福街附近之
      公園內飲用啤酒3罐後，於其吐氣所含酒精濃度達每公升0
      .31毫克之情形下，仍可騎乘本案普通重型機車前往同市
      區龍興街市場而行駛於市區道路上（見速偵卷第4頁反面
      ），明顯漠視法令禁制，已具相當之可非難性，難謂其是
      無心犯錯。而現行刑法第185條之3第1項第1款之罪，其法
      定刑為2年以下有期徒刑，得併科20萬元以下罰金，本件
      原審已量處最低度刑即有期徒刑2月，如易科罰金，以1千
      元折算1日，顯已綜合考量被告本件為酒駕初犯、且當時
      吐氣酒精濃度尚非甚高、所騎乘車輛種類、並未肇事、犯
      罪後坦承犯行之態度等一切情事，全盤審酌客觀上之適當
      性、相當性及必要性之價值要求，洵無濫權或失之過重情
      事。是以被告上訴意旨所稱其為身障者、家庭經濟狀況不
      佳云云，縱認不虛，尚非屬可據以爭執原審量刑過重之正
      當理由。從而被告提起本件上訴，為無理由，應予駁回。
四、查被告經合法傳喚，無正當理由未於審判期日到庭乙節，有
    本院送達證書及公務電話紀錄表各1份附卷可考（見本院交
    簡上卷第51、58-1頁），爰依刑事訴訟法第371條規定，不
    待其陳述，由檢察官一造辯論而逕行判決，併此敘明。
據上論斷，應依刑事訴訟法第455條之1第1項、第3項、第368條
、第371條、第373條，判決如主文。
本案經檢察官鄭皓文偵查後聲請簡易判決處刑，檢察官方心瑜到
庭執行公訴。
中　　華　　民　　國　　111 　年　　6 　　月　　16　　日
              刑事第六庭  審判長法  官  樊季康
   
　　　　　　　　　　　　　　　　法  官  葉逸如　　                             
                                 法  官  楊展庚
上列正本證明與原本無異。
不得上訴。
                                 書記官  王宏宇
中　　華　　民　　國　　111 　年　　6 　　月　　16　　日
附錄本案論罪科刑法條全文：
中華民國刑法第185條之3
駕駛動力交通工具而有下列情形之一者，處2年以下有期徒刑，
得併科20萬元以下罰金：
一、吐氣所含酒精濃度達每公升零點二五毫克或血液中酒精濃度
    達百分之零點零五以上。
二、有前款以外之其他情事足認服用酒類或其他相類之物，致不
    能安全駕駛。
三、服用毒品、麻醉藥品或其他相類之物，致不能安全駕駛。因
    而致人於死者，處3年以上10年以下有期徒刑；致重傷者，
    處1年以上7年以下有期徒刑。
附件：
臺灣新北地方法院刑事簡易判決
                                   110年度交簡字第1236號
聲　請　人　臺灣新北地方檢察署檢察官
被　　　告　吳文益　男　民國00年00月0日生
                    身分證統一編號：Z000000000號
                    住○○市○○區○○街00巷00弄0號
上列被告因公共危險案件，經檢察官聲請以簡易判決處刑（110
年度速偵字第1269號），本院判決如下：
    主  文
吳文益駕駛動力交通工具吐氣所含酒精濃度達每公升零點二五毫
克以上，處有期徒刑貳月，如易科罰金，以新臺幣壹仟元折算壹
日。
    事實及理由
一、本件犯罪事實、證據及應適用之法條，除證據並所犯法條欄
    一第2行「酒精測定紀錄表」應更正為「樹林分局當事人酒
    精測定紀錄表」外，其餘均引用如附件檢察官聲請簡易判決
    處刑書之記載。
二、爰審酌被告明知酒精成分對人之意識能力具有不良影響，酒
    後駕車對一般往來之公眾及駕駛人自身皆具有高度危險性，
    既漠視自己安危，尤罔顧公眾安全，於服用酒類後，吐氣所
    含酒精濃度達每公升0.31毫克，仍執意駕駛車輛，其行為對
    於交通安全所生之危害非輕，兼衡被告之素行（參本院卷之
    前案紀錄表）、智識程度、職業、家境等行為人生活狀況及
    被告犯後坦承犯行之態度等一切情狀，量處如主文所示之刑
    ，並諭知易科罰金之折算標準。
三、依刑事訴訟法第449條第1項前段、第3項、第454條第2項，
    刑法第185條之3第1項第1款、第41條第1項前段，刑法施行
    法第1條之1第1項，逕以簡易判決處如主文所示之刑。
四、如不服本判決，得自收受送達之日起20日內向本院提出上訴
    狀，上訴於本院第二審合議庭（須附繕本）。
本件經檢察官鄭皓文聲請以簡易判決處刑。
中　　華　　民　　國　　110 　年　　10　　月　　28　　日
 　                 刑事第二十六庭  法  官  徐蘭萍
以上正本證明與原本無異。
                                    書記官  吳進安
中　　華　　民　　國　 110　　年　　10　　月　　28　　日
附  件：
臺灣新北地方檢察署檢察官聲請簡易判決處刑書　
                                   110年度速偵字第1269號
　　被　　　告　吳文益　男　64歲（民國00年00月0日生）
　　　　　　　　　　　　住○○市○○區○○街00巷00弄0號
　　　　　　　　　　　　國民身分證統一編號：Z000000000號
上列被告因公共危險案件，業經偵查終結，認為宜聲請以簡易判
決處刑，茲將犯罪事實及證據並所犯法條分敘如下：　
　　　　犯罪事實
一、吳文益自民國110年10月3日下午5時許起至同日下午6時許止
    ，在新北市樹林區住所內飲用啤酒，明知飲酒後已達不得駕
    駛動力交通工具之程度，仍基於酒後駕駛動力交通工具之犯
    意，自該處騎乘車牌號碼000-000號普通重型機車離去，欲
    外出購物。嗣於同日晚間7時26分許，於新北市○○區○○街00
    巷0號前，因行車失衡而為警查獲，並於同日晚間7時42分許
    ，測得吐氣所含酒精濃度達每公升0.31毫克。
二、案經新北市政府警察局樹林分局報告偵辦。
　　　　證據並所犯法條
一、上揭犯罪事實，業據被告吳文益於警詢及偵訊中坦承不諱，
    復有酒精測定紀錄表、新北市政府警察局吐氣酒精濃度檢測
    程序暨拒測法律效果確認單、新北市政府警察局舉發違反道
    路交通管理事件通知單各1份在卷可稽，被告犯嫌堪以認定
    。
二、核被告所為，係犯刑法第185條之3第1項第1款之公共危險罪
    嫌。
三、依刑事訴訟法第451條第1項聲請逕以簡易判決處刑。
    此    致
臺灣新北地方法院
中　　華　　民　　國　 110　　年　　10　　月　　12　　日
                              檢  察  官  鄭皓文